【裁判字號】    98,訴,1151
【裁判日期】    980522
【裁判案由】    毒品危害防制條例
【裁判全文】
臺灣板橋地方法院刑事判決              98年度訴字第1151號
公  訴  人  臺灣板橋地方法院檢察署檢察官
被      告  甲○○
                    （現另案在臺灣新竹監獄新竹分監執行）
上列被告因違反毒品危害防制條例案件，經檢察官提起公訴（98
年度毒偵字第1382號），本院合議庭裁定依簡式審判程序審理，
並判決如下：
    主  文
甲○○施用第一級毒品，累犯，處有期徒刑捌月。
    事  實
一、甲○○前於民國94年間，因犯偽造文書、違反槍砲彈藥刀械
    管制條例案件，經本院就偽造文書罪部分於95年11月7 日以
    95年度訴字第1213號判決，判處有期徒刑5 月，如易科罰金
    ，以銀元300 元折算1 日確定；臺灣高等法院就違反槍砲彈
    藥刀械管制條例案件於97年4 月30日以96年度上更一字第75
    2 號判決，判處有期徒刑5 年2 月確定；再於95年間，因犯
    妨害自由案件，經本院於96年8 月13日以96年度訴字第1909
    號判決，判處有期徒刑10月，減為有期徒刑5 月，如易科罰
    金，以新臺幣1,000 元折算1 日確定；又於95年間，因犯妨
    害公務案件，經臺灣桃園地方法院於95年12月4 日以95年度
    桃簡字第2877號判決，判處有期徒刑4 月，如易科罰金，以
    新臺幣1,000 元折算1 日，上訴後經臺灣桃園地方法院於96
    年3 月8 日以96年度簡上字第7 號判決上訴駁回確定；嗣本
    院於96年12月19日以96年度聲減字第7721號裁定就上開偽造
    文書罪、傷害罪、妨害自由罪，分別減為有期徒刑2 月15日
    、2 月、5 月，應執行有期徒刑9 月，如易科罰金，均以銀
    元300 元折算1 日確定，於97年5 月22日易科罰金執行完畢
    （於本件構成累犯）。其另因施用毒品案件，經依裁定送觀
    察、勒戒，於94年9 月7 日釋放出所，並經臺灣板橋地方法
    院檢察署檢察官以94年度毒偵緝字第283 號為不起訴處分確
    定。詎其猶不思戒絕毒癮，明知海洛因及甲基安非他命經毒
    品危害防制條例列為第一級、第二級毒品，不得施用、持有
    ，竟於觀察、勒戒執行完畢釋放後5 年內，復基於同時施用
    第一級毒品海洛因及第二級毒品甲基安非他命之犯意，於97
    年11月23日在停放不詳地點之車內，將海洛因與甲基安非他
    命一起放在玻璃球內燒烤之方式，吸食其煙氣，而同時施用
    海洛因與甲基安非他命。嗣於同日（97年11月23日）因另案
    為警查獲，經甲○○同意後採尿送驗，其結果呈嗎啡（按施
    用海洛因經水解後係呈嗎啡類陽性反應）及甲基安非他命項
    目陽性反應，因而偵悉上情。
二、案經新竹縣政府警察局竹東分局報告臺灣板橋地方法院檢察
    署檢察官偵查起訴。
    理  由
一、訊據被告甲○○對於上揭犯罪事實均坦承不諱。再被告為警
    方於事實欄所載時地查獲後，採尿送驗結果，其尿液係呈嗎
    啡（按施用海洛因經水解後係呈嗎啡類陽性反應）及甲基安
    非他命項目陽性反應等情，此有詮昕科技股份有限公司出具
    之濫用藥物尿液檢驗報告附卷可稽（見偵查卷第8 頁）。參
    以，被告前因施用毒品案件，經依裁定送觀察、勒戒，於94
    年9 月7 日釋放出所，並經臺灣板橋地方法院檢察署檢察官
    以94年度毒偵緝字第283 號為不起訴處分確定等情，此有臺
    灣高等法院被告前案紀錄表在卷足參。事證明確，被告犯行
    堪以認定，應予依法論科。
二、查海洛因與甲基安非他命分別係屬於毒品危害防制條例第2
    條第2 項第1 款、第2 款所列之第一級與第二級毒品，故核
    被告所為，係犯毒品危害防制條例第10條第1 項之施用第一
    級毒品罪與第10條第2 項之施用第二級毒品罪。又被告施用
    海洛因與甲基安非他命前後非法持有海洛因、甲基安非他命
    之低度行為，應為施用之高度行為所吸收，應僅論以施用之
    高度行為。被告以一行為同時施用海洛因與甲基安非他命，
    為刑法第55條所規定之想像競合犯，應從一重之施用海洛因
    罪處斷。起訴書雖記載被告係分別施用上開2 種毒品，然被
    告堅稱其係同時施用，係以將海洛因與甲基安非他命一起放
    在玻璃球內燒烤之方式，吸食其煙氣之方式而同時施用前開
    2 種毒品等情，此外，遍查卷證資料，並無證據證明被告係
    分別施用海洛因與甲基安非他命，依「罪證有疑，利於被告
    」之原則，本院爰依被告之自白，認定被告係同時施用前開
    2 種毒品，併予敘明。查被告前於94年間，因犯偽造文書、
    違反槍砲彈藥刀械管制條例案件，經本院就偽造文書罪部分
    於95年11月7 日以95年度訴字第1213號判決，判處有期徒刑
    5 月，如易科罰金，以銀元300 元折算1 日確定；臺灣高等
    法院就違反槍砲彈藥刀械管制條例案件於97年4 月30日以96
    年度上更一字第752 號判決，判處有期徒刑5 年2 月確定；
    再於95年間，因犯妨害自由案件，經本院於96年8 月13日以
    96年度訴字第1909號判決，判處有期徒刑10月，減為有期徒
    刑5 月，如易科罰金，以新臺幣1,000 元折算1 日確定；又
    於95年間，因犯妨害公務案件，經臺灣桃園地方法院於95年
    12月4 日以95年度桃簡字第2877號判決，判處有期徒刑4 月
    ，如易科罰金，以新臺幣1,000 元折算1 日，上訴後經臺灣
    桃園地方法院於96年3 月8 日以96年度簡上字第7 號判決上
    訴駁回確定；嗣本院於96年12月19日以96年度聲減字第7721
    號裁定就上開偽造文書罪、傷害罪、妨害自由罪，分別減為
    有期徒刑2 月15日、2 月、5 月，應執行有期徒刑9 月，如
    易科罰金，均以銀元300 元折算1 日確定，於97年5 月22日
    易科罰金執行完畢等情，此有卷附臺灣高等法院被告前案紀
    錄表可稽，其於五年之內，再犯有期徒刑以上之本罪，為累
    犯，應依刑法第47條第1 項之規定加重其刑。
三、爰審酌被告再度違反禁令，非法施用足以導致精神障礙及生
    命危險之毒品，危害身心甚鉅，且施用毒品後可能做出對於
    他人或社會有危害之衝動行為，惟被告犯罪後坦承犯行，態
    度甚佳，尚有悔意等一切情狀，量處被告如主文所示之刑，
    ，以資懲儆。又中華民國96年罪犯減刑條例於96年7 月4日
    制定公布，並自96年7 月16日施行，而按「犯罪在中華民國
    96年4 月24日以前者，除本條例另有規定外，依下列規定減
    刑：一、死刑減為無期徒刑。二、無期徒刑減為有期徒刑二
    十年。三、有期徒刑、拘役或罰金，減其刑期或金額二分之
    一」，中華民國96年罪犯減刑條例第2 條第1 項固定有明文
    。惟因被告所犯前開犯行之時間係在97年11月23日，並不符
    合96年4 月24日前犯罪之要件，揆諸前開條例之規定，自不
    得減刑，併此敘明。
四、末按「除被告所犯為死刑、無期徒刑、最輕本刑為三年以上
    有期徒刑之罪或高等法院管轄第一審案件者外，於前條第一
    項程序進行中，被告先就被訴事實為有罪之陳述時，審判長
    得告知被告簡式審判程序之旨，並聽取當事人、代理人、辯
    護人及輔佐人之意見後，裁定進行簡式審判程序。」刑事訴
    訟法第273 條之1 第1 項定有明文。查本件被告所犯上開施
    用毒品之罪，非最輕本刑為三年以上有期徒刑之罪，且被告
    於本院98年5 月8 日準備程序進行中，復就被訴之事實為有
    罪之陳述，經告知被告簡式審判程序之旨，被告及公訴人對
    於本件改依簡式審判程序審理亦均表示無意見，本院即依前
    揭刑事訴訟法規定，裁定本件進行簡式審判程序，末此敘明
    。
據上論斷，應依刑事訴訟法第299 條第1 項前段、第273 條之1
第1 項，毒品危害防制條例第10條第1 項、第2 項，刑法第11條
、第55條、第47條第1 項，判決如主文。
本案經檢察官藍海凝到庭執行職務。
中    華    民    國    98    年    5     月    22    日
                  刑事第十六庭    法  官  許必奇
以上正本證明與原本無異。
如不服本判決，應於判決送達後10日內，向本院提出上訴狀。
                                  書記官  金和國
中    華    民    國    98    年    5     月    22    日
附錄：
毒品危害防制條例第10條
施用第一級毒品者，處 6 月以上 5 年以下有期徒刑。
施用第二級毒品者，處 3 年以下有期徒刑。


司法院資訊處製作；財團法人民間司法改革基金會備份。
